---
title: Internet Fix Access Dashboard for Argentina
subtitle: Tablero de Accesos Fijos a Internet en Argentina
author: Martin Olmos
date: '2022-04-12'
slug: []
categories: []
tags: []
codefolding_show: "show"
---

::: {.content-visible when-profile="english"}

It is possible to make a dashboard with basic data on fix access in Argentina very quickly (about 30 minutes), with [open data from ENACOM][1], open source tools (in this case [R][4], [Plotly][5] and [Flexdashboards][3] but there are many others) and deploy it online for free with [Github Pages][2].

Here you can see the dashboard online (in Spanish): https://martinolmos.github.io/tablero_accesos_fijos/

And the code to acquire the data and generate the visualizations:

:::

::: {.content-visible when-profile="spanish"}

Es posible hacer un tablero con datos básicos de accesos fijos en Argentina en forma rápida (unos 30 minutos), con [datos abiertos de ENACOM][1], herramientas open source (en este caso [R][4], [Plotly][5] y [Flexdashboards][3] pero existen muchas otras) y desplegarlo online en forma gratuita con [Github Pages][2].

Acá se puede ver el tablero online: https://martinolmos.github.io/tablero_accesos_fijos/

Y a continuación el código para adquirir los datos y generar las visualizaciones.

:::

::: {.content-visible when-profile="english"}

### Fixed Accesses per 100 Households by Province

:::

::: {.content-visible when-profile="spanish"}

### Accesos Fijos cada 100 Hogares por Provincia

:::

```{r, echo=TRUE, eval=FALSE}

# Penetracion por provincia: accesos cada 100 hogares
pen_prov_hog <- read_csv("https://datosabiertos.enacom.gob.ar/rest/datastreams/275028/data.csv", 
                         n_max = 24, 
                         locale = locale(decimal_mark = ","))

pen_prov_hog_plot <- pen_prov_hog %>% 
  ggplot(aes(x = reorder(Provincia, `Accesos por cada 100 hogares`),
             y = `Accesos por cada 100 hogares`,
             text = Provincia)) +
  geom_col(data=pen_prov_hog, aes(x=reorder(Provincia, `Accesos por cada 100 hogares`)), fill = "red") +
  coord_flip() +
  theme_bw() +
  theme(axis.text.y = element_text(size = 6), axis.title = element_blank())

ggplotly(pen_prov_hog_plot, tooltip = c("text", "y"))

```

::: {.content-visible when-profile="english"}

### Evolution of Accesses per 100 people

:::

::: {.content-visible when-profile="spanish"}

### Evolución de Accesos cada 100 habitantes

:::

```{r, echo=TRUE, eval=FALSE}

# Penetración: accesos cada 100 habitantes. Serie histórica
pen_nac_hab_serie <- read_csv("https://datosabiertos.enacom.gob.ar/rest/datastreams/281491/data.csv",
                              locale = locale(decimal_mark = ","))

pen_nac_hab_serie_plot <- pen_nac_hab_serie %>% 
  ggplot(aes(x = fct_reorder(Periodo, paste0(Año, Trimestre), .desc = FALSE), 
             y = `Accesos por cada 100 hab`,
             text = Periodo)) +
  geom_point() +
  geom_line(aes(group = 1)) +
  theme_bw() +
  theme(axis.text.x = element_text(angle = 45, hjust = 1, size = 8),
        axis.title = element_blank())

ggplotly(pen_nac_hab_serie_plot, tooltip = c("text", "y"))

```


::: {.content-visible when-profile="english"}

### Evolution of the Average Download Speed

:::

::: {.content-visible when-profile="spanish"}

### Evolución de la Velocidad Media de Descarga

:::

```{r, echo=TRUE, eval=FALSE}

# Velocidad Media de Descarga (Mbps) - Nacional
vmd_nac_serie <- read_csv("https://datosabiertos.enacom.gob.ar/rest/datastreams/275016/data.csv", col_names = c("Año", "Trimestre", "Velocidad Media de Descarga", "Periodo"), skip = 1,
                          locale = locale(decimal_mark = ","))

vmd_nac_serie_plot <- vmd_nac_serie %>% 
  ggplot(aes(x = fct_reorder(Periodo, paste0(Año, Trimestre), .desc = FALSE), 
             y = `Velocidad Media de Descarga`,
             text = Periodo)) +
  geom_point() +
  geom_line(aes(group = 1)) +
  labs(y = "VMD en Mbps") +
  theme_bw() +
  theme(axis.text.x = element_text(angle = 45, hjust = 1, size = 8),
        axis.title.x = element_blank())

ggplotly(vmd_nac_serie_plot, tooltip = c("text", "y"))

```

::: {.content-visible when-profile="english"}

### Evolution of Fix Accesses by Technology

:::

::: {.content-visible when-profile="spanish"}

### Evolución de Accesos Fijos por Tecnología

:::

```{r, echo=TRUE, eval=FALSE}
tec_nac_serie <- read_csv("https://datosabiertos.enacom.gob.ar/rest/datastreams/275029/data.csv",
                          locale = locale(decimal_mark = ","))

tec_nac_serie <- tec_nac_serie %>% 
  select(-Total) %>% 
  gather(Tecnología, Accesos, ADSL:Otros)

tec_nac_serie_plot <- tec_nac_serie %>% 
  ggplot(aes(x = fct_reorder(Periodo, paste0(Año, Trimestre), .desc = FALSE), 
             y = Accesos,
             group = Tecnología,
             color = Tecnología,
             text = Periodo)) +
  geom_line() +
  scale_y_continuous(labels = c("0", "2M", "4M", "6M")) +
  theme_bw() +
  theme(axis.text.x = element_text(angle = 45, hjust = 1, size = 8), 
        axis.title = element_blank(), 
        legend.title = element_blank())

ggplotly(tec_nac_serie_plot, tooltip = c("text", "color", "y")) %>% 
  layout(legend = list(title = "", 
                       orientation = "h",
                       y = 1.3))

```

[1]:https://datosabiertos.enacom.gob.ar/home
[2]:https://pages.github.com
[3]:https://pkgs.rstudio.com/flexdashboard/
[4]:https://www.r-project.org
[5]:https://plotly.com/r/