---
title: Internet Submarine Cables
subtitle: Cables Submarinos de Internet
author: Martin Olmos
date: '2022-02-06'
slug: []
categories: []
tags: []
codefolding_show: "show"
---

::: {.content-visible when-profile="english"}

Some time ago [Tyler Morgan-Wall][1] made a [visualization][2] of all the submarine internet cables with [Telegeography data][3].

Tyler posted the code in this [gist][4]. I decided to reproduce the visualization with a little modification to add a title and change earth´s rotation direction.

Here is the modification to the last for loop to add the title:

:::

::: {.content-visible when-profile="spanish"}

Hace un tiempo [Tyler Morgan-Wall][1] hizo una [visualizacón][2] de los todos los cables submarinos de internet con los [datos de Telegeography][3].

Tyler publicó el código en este [gist][4]. Yo decidí reproducir la visualización con una pequeña modificación para agregarle un título y hacer girar a la tierra para el otro lado.

Acá va la modificación al último for loop para agregar el título:

:::

```{r, echo=TRUE, eval=FALSE}
for(i in seq(1,720,by=1)) {
  tmp <- group_objects(fullcablescene,scale=c(1,1,1)*1.02) %>% 
    add_object(sphere(radius=0.99,material=diffuse(image_texture = "2k_earth_daymap.jpg"),angle=c(0,-90,0))) %>% 
    group_objects(angle=c(0,-i/2,0)) %>% 
    add_object(sphere(y=5,z=5,x=5,material=light(intensity = 80,color="lightblue"))) %>% 
    add_object(sphere(y=5,z=5,x=-5,material=light(intensity = 10,color="orange"))) %>% 
    add_object(sphere(y=-10,material=light(intensity = 3,color="white"))) %>%
    render_scene(samples=64,width=1200,height=1200,fov=0,aperture=0, ortho_dimensions = c(2.3,2.3),
                 sample_method = "sobol_blue",parallel = TRUE,return_raw_array = TRUE)
  rayimage::add_title(image = tmp,
                      title_text = "https://martinolmos.github.io/datos_tic/",
                      title_color = "orange",
                      title_position = "north",
                      filename = sprintf("imgs/smallcables%d.png",i))
}

```

::: {.content-visible when-profile="english"}

And here is the code to change the direction of earth´s rotation:

:::

::: {.content-visible when-profile="spanish"}

Y la línea para generar la imagen animada girando para el otro lado:

:::

```{r, echo=TRUE, eval=FALSE}
av::av_encode_video(sprintf("imgs/smallcables%d.png", seq(720,1,by=-1)), 
                    framerate = 30, 
                    output = "cables.mp4")
```

::: {.content-visible when-profile="english"}

And finally the new visualization:

:::

::: {.content-visible when-profile="spanish"}

Y finalmente la visualización con mis pequeñas modificaciones al código:

:::

<center>
![](cables2.mp4){width=70%}
</center>

[1]:https://twitter.com/tylermorganwall?ref_src=twsrc%5Egoogle%7Ctwcamp%5Eserp%7Ctwgr%5Eauthor
[2]:https://twitter.com/tylermorganwall/status/1440669533157556227?s=20&t=05ZXaTcWTILlnCBx4DfJKg
[3]:https://github.com/telegeography/www.submarinecablemap.com
[4]:https://gist.github.com/tylermorganwall/b222fcebcac3de56a6e144d73d166322 

